【裁判字號】    99,抗,1645
【裁判日期】    991130
【裁判案由】    回復原狀等
【裁判全文】
臺灣高等法院民事裁定                  99年度抗字第1645號
抗  告  人  林義傑
上列抗告人與相對人聯邦商業銀行股份有限公司北桃園分公司、
李曉玲間請求回復原狀等事件，對於中華民國99年9月9日臺灣桃
園地方法院99年度訴字第568號裁定，提起抗告，本院裁定如下
：
    主  文
原裁定關於核定訴訟標的價額部分廢棄。
本件訴訟標的之價額應核定為新台幣壹佰貳拾伍萬伍仟參佰壹拾
柒元。
抗告費用由相對人負擔。
    理  由
一、抗告人於原法院起訴及本院抗告意旨略以：相對人李曉玲為
    相對人聯邦商業銀行股份有限公司（下稱聯邦商業銀行）北
    桃園分公司員工，擔任伊之理財專員，理應盡善良管理人之
    注意義務，卻未落實風險告知、揭露商品資訊，亦無給予伊
    契約合理審閱期，使伊意思自由陷於錯誤，購買系爭連動債
    ，相對人應連帶負損害賠償責任，為此先位依侵權行為、不
    當得利等法律關係，請求：(一)確認聯邦商業銀行北桃園分公
    司與伊間於民國97年3月13日美金2萬元之「12年CMS雙率區
    間連動債券」之申購關係不存在。(二)相對人應連帶給付伊美
    金19,560元，及自97年12月10日起至清償日止，按年息5％
    計算之利息。並備位依債務不履行法律關係，請求聯邦商業
    銀行北桃園分公司應給付伊美金19,560元，及自97年12月10
    日起至清償日止，按年息5％計算之利息。伊之先位聲明係
    一訴主張數項標的，其價額應合併計算之，而備位聲明為與
    先位聲明不能相容之訴訟標的及聲明，應屬訴訟標的之選擇
    ，惟原法院竟核定本件訴訟標的價額為美金59,120元，折合
    起訴時之匯率，為新台幣（除特別標明幣別者外，下同）1,
    875,996元，並不合法，爰請求廢棄原裁定。
二、原裁定意旨略以：抗告人與相對人間請求回復原狀等事件，
    抗告人於起訴時雖繳納裁判費6,720元，然其訴之聲明共有
    3項，上開3項訴之聲明之訴訟標的金額分別為美金2萬元、
    美金19,560元、美金19,560元，並無互相競合或應為選擇之
    情，故其訴訟標的金額，應依民事訴訟法第77條之2第1項規
    定合併計算，核定為美金59,120元，依起訴當時之匯率為美
    金1元兌換31.732元計算，折合為1,875,996元，應徵第一審
    裁判費19,612元，計應補繳12,892元，依民事訴訟法第249
    條第1項但書之規定，限抗告人於收受該裁定送達5日內補繳
    ，逾期未補繳，即駁回其訴。
三、按「訴訟標的之價額，由法院核定。核定訴訟標的之價額，
    以起訴時之交易價額為準；無交易價額者，以原告就訴訟標
    的所有之利益為準。法院因核定訴訟標的之價額，得依職權
    調查證據。第一項之核定，得為抗告」，民事訴訟法第77條
    之1定有明文；另「以一訴主張數項標的者，其價額合併計
    算之。但所主張之數項標的互相競合或應為選擇者，其訴訟
    標的價額，應依其中價額最高者定之」，同法第77條之2第1
    項亦有明定。
四、經查，抗告人與相對人間請求回復原狀等事件，抗告人之先
    位請求，係主張系爭連動債契約不成立，於第1項聲明請求
    確認聯邦商業銀行北桃園分公司與伊間於97年3月13日美金2
    萬元之「12年CMS雙率區間連動債券」之申購關係不存在，
    並依不當得利或侵權行為之法律關係，於聲明第2項請求相
    對人連帶給付伊美金19,560元，及自97年12月10日起至清償
    日止，按年息5％計算之利息。另備位請求係主張系爭連動
    債契約成立，依信託法第23條、民法第544條規定，聲明請
    求聯邦商業銀行北桃園分公司應給付伊美金19,560元，及自
    97年12月10日起至清償日止，按年息5％計算之利息，有抗
    告人99年6月14日民事更正訴之聲明暨理由狀、99年7月20日
    民事綜合辯論意旨狀、99年8月30日言詞辯論筆錄（見原審
    卷188頁至190頁、198頁至207頁反面、272頁及反面）可查
    。故抗告人之先位聲明第1項確認利益為美金2萬元，第2項
    為19,560元本息，其訴訟標的價額併計為美金39,560元；另
    其備位聲明之訴訟標的價額為美金19,560元。是本件訴訟標
    的價額，應依其先、備位請求中價額最高者即美金39,560元
    定之，依起訴時之匯率美金1元兌換31.732計算（見本院卷7
    頁），折合為1,255,317元，原法院核定為美金59,120元，
    折合1,875,996元，尚有未合，抗告意旨就核定訴訟標的價
    額部分，指摘原裁定不當，求予廢棄，為有理由。至原裁定
    關於命補繳裁判費之部分，固屬不得抗告，然原裁定關於核
    定訴訟標的價額部分，既經廢棄，則原裁定關於命補繳裁判
    費之部分，即失所附麗，應俟本件訴訟標的價額核定後再行
    計算，附此說明。
五、據上論結，本件抗告為有理由，爰裁定如主文。
中    華    民    國    99    年    11    月    30    日
                  民事第十五庭
                      審判長法  官  王聖惠
                            法  官  謝碧莉
                            法  官  呂淑玲
正本係照原本作成。
本裁定除以適用法規顯有錯誤為理由外，不得再抗告。如提起再
抗告，應於收受後10日內委任律師為代理人向本院提出再抗告狀
。並繳納再抗告費新台幣1000元。
中    華    民    國    99    年    11    月    30    日
                              書記官  明祖全

司法院資訊處製作；財團法人民間司法改革基金會備份。
